臺灣高雄地方法院刑事判決　　　　　　　110年度訴字第552號
公　訴　人　臺灣高雄地方檢察署檢察官
被　　　告　吳賢策



　　　　　　戴琇盈


上二人共同
指定辯護人　本院公設辯護人黃文德
上列被告因毒品危害防制條例案件，經檢察官提起公訴（110 年
度偵字第6263、9150號），本院判決如下：
    主  文
吳賢策犯如附表一編號1 至10、附表二編號1 所示之罪，各處該
編號主文欄所載之刑及沒收。應執行有期徒刑捌年。
戴琇盈犯如附表二編號1 所示之罪，處該編號主文欄所載之刑。
    事  實
一、吳賢策、戴琇盈均明知甲基安非他命為毒品危害防制條例第
    2 條第2 項第2 款所列之第二級毒品，不得非法販賣，竟單
    獨或共同為以下犯行：
  ㈠吳賢策意圖營利，基於販賣第二級毒品之犯意，於附表一編
    號1 至10所載之時間、地點，以各該編號所示之價格及交易
    方式，販賣甲基安非他命予范文彬等人共計10次。
  ㈡吳賢策、戴琇盈共同意圖營利，基於販賣第二級毒品之犯意
    聯絡，於附表二編號1 所載之時間、地點，以該編號所示之
    價格及交易方式，販賣甲基安非他命予陳睿騰。嗣警據報對
    吳賢策所持用之門號0000000000號行動電話實施通訊監察，
    並於民國110 年3 月9 日持搜索票，先後前往高雄市○○區
    ○○路0 號、以及吳賢策位於高雄市○○區○○路00號3 樓
    之居處執行搜索，分別扣得附表三編號1 、2 所示供聯繫本
    案犯行之門號0000000000號行動電話、本案販賣剩餘之甲基
    安非他命等物，遂悉上情。
二、案經高雄市政府警察局鳳山分局報告臺灣高雄地方檢察署檢
    察官偵查起訴。
    理  由
一、證據能力方面：
    被告以外之人於審判外之陳述，雖不符前4 條（即刑事訴訟
    法第159 條之1 至之4 ）之規定，而經當事人於審判程序同
    意作為證據，法院審酌該言詞陳述或書面陳述作成時之情況
    ，認為適當者，亦得為證據，刑事訴訟法第159 條之5 第1
    項定有明文。經查，檢察官、被告吳賢策、戴琇盈及辯護人
    就本判決所引用下列各項屬於審判外陳述之證據，均同意作
    為證據（見院卷第63頁），且本院審酌該證據作成情況均無
    不適當之情形，是依上開規定，認得作為本案證據。
二、事實認定之理由：
  ㈠上揭犯罪事實，業據被告吳賢策、戴琇盈於偵查及本院審理
    中均坦承不諱（見警一卷第3 至14頁、23至41、65至70、第
    71至77頁；偵一卷第269 至279 、319 至324 、415 至419
    頁；院卷第110 頁），復經證人即購毒者范文彬、簡清輝、
    陳睿騰、胡迪中、林芋菁於警詢及偵查中證述綦詳（見警二
    卷第75至81、91至96、102 至115 、129 至136 、147 至15
    3 頁；偵一卷第37至39、105 至111 、159 至162 、213 至
    216 、259 至262 頁），且有如附表一、二各編號所示犯行
    之相關通訊監察譯文、高雄市政府警察局鳳山分局搜索扣押
    筆錄、扣押物品目錄表在卷可稽（見警一卷第43、45、47至
    55、57至59、61至63、111 至131 頁），並有附表三編號1
    、2 所示物品扣案足參，足認被告吳賢策、戴琇盈前揭自白
    確與事實相符，均堪採信。
  ㈡第二級毒品甲基安非他命本無一定之公定價格，且可任意分
    裝或增減其份量，是其各次買賣之價格，當係隨雙方資力高
    低、關係深淺、需求多寡、貨源充裕與否及對行情認知等因
    素，機動調整，因之販賣毒品利得，除經被告坦承犯行且帳
    冊價量均記載明確外，委難查得確切之數額。然一般民眾普
    遍認知毒品乃查嚴重罪之非法交易，衡諸常情，倘非有利可
    圖，殊無甘冒遭查獲之風險，與他人從事毒品交易之理，從
    而，舉凡其有償交易，除足反證其確另基於某種非圖利本意
    之關係外，尚難因無法查悉其買進、賣出之差價，而諉無營
    利之意思，或阻卻販賣犯行之追訴。以本案情節而言，無論
    被告吳賢策、戴琇盈與交易相對人間，均無任何近親等特殊
    情誼，衡情倘非有利可圖，其等當無甘冒觸犯重罪之風險，
    同以販入毒品（甲基安非他命）之純度、價格，甚至低於原
    價或無償轉讓毒品予交易相對人之可能，是被告吳賢策就附
    表一、二所示犯行、被告戴琇盈就附表二所示犯行，主觀上
    俱有從中營利之意圖，均堪認定。
  ㈢綜上所述，本案事證已臻明確，被告吳賢策、戴琇盈上揭犯
    行均堪認定，應予依法論科。
三、論罪科刑：
  ㈠按甲基安非他命為第二級毒品，毒品危害防制條例第2 條第
    2 項第2 款定有明文，未經許可，不得販賣。又接洽聯絡毒
    品買賣、交付毒品、收取毒品買賣價金等行為，均屬販賣毒
    品罪構成要件事實之部分行為，苟有參與其事，即係分擔實
    行犯罪行為，自應負共同販賣毒品罪責（最高法院97年度台
    上字第1439號、3843號判決意旨可資參照）。查被告戴琇盈
    就附表二編號1 所示犯行，乃分擔其中交付甲基安非他命予
    購毒者、收取毒品買賣價金部分，業經認定如前，則揆諸前
    揭說明，其既有參與此等販賣毒品罪構成要件事實之部分行
    為，即應負共同販賣第二級毒品之罪責，是起訴書認為被告
    戴琇盈就此僅成立販賣第二級毒品罪之幫助犯，容有誤會。
    另公訴檢察官於準備程序中即當庭將被告戴琇盈所涉罪名，
    更正為販賣第二級毒品罪之正犯，本院亦將此旨告知被告戴
    琇盈（見院卷第58、96頁），而保障被告戴琇盈之訴訟防禦
    權，併此指明。
  ㈡是核被告吳賢策就附表一編號1 至10所為；及被告吳賢策、
    戴琇盈就附表二編號1 所為，均係犯毒品危害防制條例第4
    條第2 項之販賣第二級毒品罪。又其等販賣前持有第二級毒
    品之低度行為，分為各次販賣之高度行為所吸收，均不另論
    罪。
  ㈢被告吳賢策、戴琇盈就附表二編號1 所示販賣第二級毒品犯
    行，具有犯意聯絡及行為分擔，業經認定如前，自應論以共
    同正犯。
  ㈣被告吳賢策所犯前揭11次販賣第二級毒品罪間，犯意各別，
    行為互殊，應予分論併罰。
  ㈤刑之加重減輕事由：
  1.按犯第4 條至第8 條之罪於偵查及歷次審判中均自白，減輕
    其刑，毒品危害防制條例第17條第2 項定有明文。查被告吳
    賢策、戴琇盈就附表編號一、二所示各次販賣第二級毒品犯
    行，已於偵查及本院審理中均自白犯罪，業如前述，經核均
    符合前開規定，自均應依法減輕其刑。
  2.至毒品危害防制條例第17條第1 項所稱「供出毒品來源，因
    而查獲其他正犯或共犯者」，係指被告供出本案毒品來源之
    有關資料，諸如正犯或共犯之姓名、年籍、住居所或其他足
    資辨別之特徵等，使調查或偵查犯罪之公務員因而對之發動
    調查或偵查並查獲者而言。查被告吳賢策雖供出毒品來源為
    「左峰」並予以指認，然目前持續偵查中，而尚未因此查獲
    其他正犯或共犯等節，有高雄市政府警察局鳳山分局110 年
    10月26日高市警鳳分偵字第11074593200 號函暨附件、臺灣
    高雄地方檢察署110 年11月4 日雄檢榮黃110 偵6263字第11
    00071767號函在卷可參（見院卷第85至89、91頁），故被告
    吳賢策尚無從依該規定減輕其刑。
  ⒊再按刑事審判旨在實現刑罰權之分配的正義，故法院對有罪
    被告之科刑，應符合罪刑相當之原則，使輕重得宜，罰當其
    罪，以契合社會之法律感情，此所以刑法第57條明定科刑時
    應審酌一切情狀，尤應注意該條所列10款事項以為科刑輕重
    之標準，並於同法第59條賦予法院以裁量權，如認「犯罪之
    情狀可憫恕，認科以最低度刑仍嫌過重者，得酌量減輕其刑
    」，俾使法院就個案之量刑，能斟酌至當。查被告戴琇盈為
    高職畢業之學歷（見院卷第19頁），且素無前科，有臺灣高
    等法院被告前案紀錄表1 份附卷可參，其分擔附表二編號1
    所示交付甲基安非他命予購毒者、收取毒品買賣價金轉交予
    被告吳賢策之行為雖無可取，惟審酌被告戴琇盈於前開犯罪
    時間與被告吳賢策為男女朋友之關係（現已登記結婚），業
    據其等於警詢時供述明確（見警卷第24、69頁），堪認其等
    具有相當情感依附關係。再參諸證人即購毒者陳睿騰於警詢
    及偵查中所述：我都是找吳賢策買毒品，只有一次因為吳賢
    策在忙，遇到吳賢策的女友即戴琇盈前來交易毒品等語（見
    偵一卷第54、58、110 頁），核與被告吳賢策於偵查中供稱
    ：當天我因為有事在朋友家，故委託戴琇盈幫我拿一包毒品
    去交給陳睿騰，戴琇盈再拿錢回來轉交給我等情相符合（見
    偵一卷第272 、273 頁），可知被告戴琇盈並非常態性與被
    告吳賢策分擔毒品交易事宜，而係於被告吳賢策一時無暇完
    成交易之情況下，基於與被告吳賢策間男女朋友情誼，而同
    意與代為前往交付毒品，致罹重典。另佐以被告戴琇盈於實
    施犯罪後，係將所得毒品價金全數交回予被告吳賢策，已如
    前述，尚非逕自享用該等犯罪利得。本院綜合上情，認本案
    被告戴琇盈犯罪之情狀，在客觀上當有情堪憫恕之處，若對
    被告戴琇盈直接論處販賣第二級毒品罪之最輕法定本刑（依
    毒品危害防制條例第17條第2 項減輕後，為5 年以上有期徒
    刑），猶嫌過重，爰依刑法第59條規定，酌量減輕其刑，期
    使個案裁判之量刑符合比例原則。
  ⒋被告戴琇盈就附表附表二編號1 所示犯行，有前揭複數刑之
    減輕事由，爰依法遞減輕之。
  ㈥量刑及定執行刑：
  1.爰以行為人之責任為基礎，審酌被告吳賢策為圖一己私利而
    單獨或與被告戴琇盈共同販賣甲基安非他命予他人，輕則戕
    害施用者之身心健康，重則引發各種犯罪，危害社會治安，
    所為固應非難；惟參以其等於犯罪後均坦認犯行，態度尚屬
    良好；再審酌被告吳賢策智識程度為高職畢業及家境勉持之
    生活狀況、被告戴琇盈智識程度為高職畢業及家境勉持之生
    活狀況（見院卷第17、19、113 頁）；兼衡其等前科素行、
    犯罪之手段、情節、交易數額、共犯部分之犯罪分擔等一切
    情狀，分別量處如附表一、二各編號主文欄所示之刑。
  2.另刑法第51條數罪併罰定執行刑之立法方式，採限制加重原
    則，亦即非以累加方式定應執行刑，本院審酌被告吳賢策所
    犯附表一、二所示各罪犯罪時間集中於109 年11月至110 年
    2 月之間，且各次犯罪手法類似，並酌量前述犯罪情狀後，
    認如以實質累加之方式定應執行刑，則處罰之刑度顯將超過
    其行為之不法內涵，而違反罪責原則，及考量因生命有限，
    刑罰對其造成之痛苦程度，係隨刑度增加而生加乘效果，而
    非以等比方式增加，是以隨罪數增加遞減其刑罰之方式，當
    足以評價其行為之不法性之法理（即多數犯罪責任遞減原則
    ），本院考量被告吳賢策犯罪次數、情狀，爰定被告吳賢策
    應執行刑如主文所示。
四、沒收部分：
  ㈠查被告吳賢策如附表一編號１至10所示販賣毒品價金，依其
    與購毒者交易情形，均已收取，自為其販賣第二級毒品所得
    財物，雖未扣案，仍依刑法第38條之1 第1 項前段、第3 項
    規定，隨同於其各該罪刑項下宣告沒收，於全部或一部不能
    沒收，或不宜執行沒收時，追徵其價額。
  ㈡又就附表二編號1 所示毒品交易價金，被告戴琇盈於收取後
    均有全數轉交予被告吳賢策等節，業據被告戴琇盈於偵查中
    供述明確（見偵一卷第321 頁），核與被告吳賢策於偵查中
    所述情節相符（見偵一卷第273 頁），足認被告戴琇盈前揭
    供述應屬可採，應認被告戴琇盈就該部分犯行未有實際犯罪
    所得。且揆諸前揭說明，該部分最終由被告吳賢策所取得之
    毒品價金，雖未扣案，依刑法第38條之1 第1 項前段、第3
    項規定，仍隨同於被告吳賢策該部分罪刑項下宣告沒收，並
    於全部或一部不能沒收，或不宜執行沒收時，追徵其價額。
  ㈢扣案如附表三編號1 所示行動電話1 支（含SIM 卡1 張），
    係供被告吳賢策用以聯繫附表一編號1 至10、附表二編號1
    所示販毒犯行所用，有前開通訊監察譯文附卷足憑，應依毒
    品危害防制條例第19條第1 項規定，隨同於其各該部分罪刑
    項下宣告沒收。
  ㈣扣案如附表三編號2 所示甲基安非他命13包，經檢驗確認為
    第二級毒品甲基安非他命無訛，有內政部刑事警察局110 年
    6 月10日鑑定書在卷可稽（見偵二卷57至59頁），且係供被
    告本案販賣第二級毒品犯行所剩餘，業據其於警詢時自承在
    卷（見警卷第7 頁），應依毒品危害防制條例第18條第1 項
    規定，隨同於其最後1 次販賣甲基安非他命即附表一編號6
    所示罪名項下宣告沒收銷燬；又包裝上開毒品之包裝袋因與
    各該毒品無從析離，且無析離之實益，應一併宣告沒收銷燬
    ，另送驗耗損部分業因鑑驗而滅失，即毋庸另為沒收銷燬之
    諭知。
  ㈤至其餘扣案物均經被告於警詢或本院審理中否認供本案犯罪
    使用（見警卷第7 頁；院卷第60頁），復無證據證明各該扣
    案物與本案犯罪關聯性，均不予諭知沒收，附此敘明。
據上論斷，應依刑事訴訟法第299 條第1 項前段，毒品危害防制
條例第4 條第2 項、第17條第2 項、第18條第1 項、第19條第1
項，刑法第11條、第28條、第59 條、第51條第5 款、第38條之1
第1 項前段、第3 項，判決如主文。
本案經檢察官施昱廷提起公訴，檢察官李文和到庭執行職務。
中    華    民    國   110    年    12    月    7     日
                  刑事第四庭    審判長法  官  王俊彥
                                      法  官  陳芷萱
                                      法  官  姚億燦
以上正本證明與原本無異。
如不服本判決應於收受判決後20日內向本院提出上訴書狀，並應
敘述具體理由。其未敘述上訴理由者，應於上訴期間屆滿後20日
內向本院補提理由書(均須按他造當事人之人數附繕本)「切勿逕
送上級法院」。
因疫情而遲誤不變期間，得向法院聲請回復原狀。
中    華    民    國   110    年    12    月    7     日
                                      書記官  莊昕睿
附錄所犯法條：
毒品危害防制條例第4條
製造、運輸、販賣第一級毒品者，處死刑或無期徒刑；處無期徒
刑者，得併科新臺幣 3 千萬元以下罰金。
製造、運輸、販賣第二級毒品者，處無期徒刑或 10 年以上有期
徒刑，得併科新臺幣 1 千 5 百萬元以下罰金。
製造、運輸、販賣第三級毒品者，處 7 年以上有期徒刑，得併
科新臺幣 1 千萬元以下罰金。
製造、運輸、販賣第四級毒品者，處 5 年以上 12 年以下有期
徒刑，得併科新臺幣 5 百萬元以下罰金。
製造、運輸、販賣專供製造或施用毒品之器具者，處 1 年以上
7 年以下有期徒刑，得併科新臺幣 1 百 50 萬元以下罰金。
前五項之未遂犯罰之。
附表一：
┌──┬───┬────┬────┬─────────┬─────────┐
│編號│購毒者│販賣時間│販賣地點│販賣過程          │      主文        │
│    │      │        │        │                  │                  │
│    │      │        │        │                  │                  │
├──┼───┼────┼────┼─────────┼─────────┤
│1   │范文彬│110 年1 │高雄市大│吳賢策持用門號0933│吳賢策販賣第二級毒│
│    │      │月3 日12│寮區自由│078775號行動電話，│品，處有期徒刑伍年│
│    │      │時39分通│路11之5 │與范文彬使持用之公│壹月。扣案如附表三│
│    │      │話後某時│號旁的巷│共電話聯絡毒品交易│編號1 所示物品沒收│
│    │      │許      │子      │事宜後，於左列時、│；未扣案販賣毒品所│
│    │      │        │        │地，將左列重量不詳│得新臺幣伍佰元沒收│
│    │      │        │        │之甲基安非他命交給│，於全部或一部不能│
│    │      │        │        │范文彬，並向其收取│沒收或不宜執行沒收│
│    │      │        │        │500 元。          │時，追徵其價額。  │
│    │      │        │        │                  │                  │
├──┼───┼────┼────┼─────────┼─────────┤
│2   │簡清輝│110 年2 │高雄市大│吳賢策持用門號0933│吳賢策販賣第二級毒│
│    │      │月4 日23│寮區民義│078775號行動電話，│品，處有期徒刑伍年│
│    │      │時51分通│街89巷6 │與簡清輝持用之門號│貳月。扣案如附表三│
│    │      │話後某時│號（吳賢│0000000000號行動電│編號1 所示物品沒收│
│    │      │許      │策住處）│話聯絡毒品交易事宜│；未扣案販賣毒品所│
│    │      │        │        │後，於左列時、地，│得新臺幣壹仟元沒收│
│    │      │        │        │將左列重量不詳之甲│，於全部或一部不能│
│    │      │        │        │基安非他命交給簡清│沒收或不宜執行沒收│
│    │      │        │        │輝，並向其收取1000│時，追徵其價額。  │
│    │      │        │        │元。              │                  │
├──┼───┼────┼────┼─────────┼─────────┤
│3   │陳睿騰│109 年11│高雄市大│吳賢策持用門號0933│吳賢策販賣第二級毒│
│    │      │月20日23│寮區民義│078775號行動電話，│品，處有期徒刑伍年│
│    │      │時41分通│街89巷6 │與陳睿騰持用之門號│壹月。扣案如附表三│
│    │      │話後某時│號（吳賢│0000000000號行動電│編號1 所示物品沒收│
│    │      │許      │策住處）│話聯絡毒品交易事宜│；未扣案販賣毒品所│
│    │      │        │        │後，於左列時、地，│得新臺幣伍佰元沒收│
│    │      │        │        │將左列重量不詳之甲│，於全部或一部不能│
│    │      │        │        │基安非他命交給陳睿│沒收或不宜執行沒收│
│    │      │        │        │騰，並向其收取500 │時，追徵其價額。  │
│    │      │        │        │元。              │                  │
├──┼───┼────┼────┼─────────┼─────────┤
│4   │陳睿騰│109年11 │高雄市大│吳賢策持用門號0933│吳賢策販賣第二級毒│
│    │      │月26日21│寮區鳳林│078775號行動電話，│品，處有期徒刑伍年│
│    │      │時57分通│四路大寮│與陳睿騰持用之門號│壹月。扣案附表三編│
│    │      │話後某時│國中旁邊│0000000000號行動電│號1 所示物品沒收；│
│    │      │許      │之全聯超│話聯絡毒品交易事宜│未扣案販賣毒品所得│
│    │      │        │市      │後，於左列時、地，│新臺幣伍佰元沒收，│
│    │      │        │        │將左列重量不詳之甲│於全部或一部不能沒│
│    │      │        │        │基安非他命交給陳睿│收或不宜執行沒收時│
│    │      │        │        │騰，並向其收取500 │，追徵其價額。    │
│    │      │        │        │元。              │                  │
├──┼───┼────┼────┼─────────┼─────────┤
│5   │陳睿騰│109 年11│高雄市大│吳賢策持用門號0933│吳賢策販賣第二級毒│
│    │      │月27日12│寮區民義│078775號行動電話，│品，處有期徒刑伍年│
│    │      │時26分通│街89巷6 │與陳睿騰持用之門號│壹月。扣案如附表三│
│    │      │話後某時│號（吳賢│0000000000號行動電│編號1 所示物品沒收│
│    │      │許      │策住處）│話聯絡毒品交易事宜│；未扣案販賣毒品所│
│    │      │        │        │後，於左列時、地，│得新臺幣伍佰元沒收│
│    │      │        │        │將左列重量不詳之甲│，於全部或一部不能│
│    │      │        │        │基安非他命交給陳睿│沒收或不宜執行沒收│
│    │      │        │        │騰，並向其收取500 │時，追徵其價額。  │
│    │      │        │        │元。              │                  │
├──┼───┼────┼────┼─────────┼─────────┤
│6   │陳睿騰│110 年2 │高雄市大│吳賢策持用門號0933│吳賢策販賣第二級毒│
│    │      │月20日19│寮區民義│078775號行動電話，│品，處有期徒刑伍年│
│    │      │時5 分通│街89巷6 │與陳睿騰持用之門號│壹月。扣案如附表三│
│    │      │話後某時│號（吳賢│0000000000號行動電│編號2 所示物品沒收│
│    │      │許      │策住處）│話聯絡毒品交易事宜│銷燬之、如附表三編│
│    │      │        │        │後，於左列時、地，│號1 所示物品沒收；│
│    │      │        │        │將左列重量不詳之甲│未扣案販賣毒品所得│
│    │      │        │        │基安非他命交給陳睿│新臺幣伍佰元沒收，│
│    │      │        │        │騰，並向其收取500 │於全部或一部不能沒│
│    │      │        │        │元。              │收或不宜執行沒收時│
│    │      │        │        │                  │，追徵其價額。    │
├──┼───┼────┼────┼─────────┼─────────┤
│7   │胡迪中│109 年12│高雄市大│吳賢策持用門號0933│吳賢策販賣第二級毒│
│    │      │月10日4 │寮區民義│078775號行動電話，│品，處有期徒刑伍年│
│    │      │時52分通│街89巷6 │與胡迪中持用之門號│貳月。扣案如附表三│
│    │      │話後某時│號（吳賢│0000000000號行動電│編號1 所示物品沒收│
│    │      │許      │策住處）│話聯絡毒品交易事宜│；未扣案販賣毒品所│
│    │      │        │        │後，於左列時、地，│得新臺幣壹仟元沒收│
│    │      │        │        │將左列重量不詳之甲│，於全部或一部不能│
│    │      │        │        │基安非他命交給胡迪│沒收或不宜執行沒收│
│    │      │        │        │中，並向其收取1000│時，追徵其價額。  │
│    │      │        │        │元。              │                  │
├──┼───┼────┼────┼─────────┼─────────┤
│8   │胡迪中│110年1月│高雄市大│吳賢策持用門號0933│吳賢策販賣第二級毒│
│    │      │4日17時1│寮區民義│078775號行動電話，│品，處有期徒刑伍年│
│    │      │分通話後│街89巷6 │與胡迪中持用之門號│貳月。扣案如附表三│
│    │      │某時許  │號（吳賢│0000000000號行動電│編號1 所示物品沒收│
│    │      │        │策住處）│話聯絡毒品交易事宜│；未扣案販賣毒品所│
│    │      │        │        │後，於左列時、地，│得新臺幣壹仟元沒收│
│    │      │        │        │將左列重量不詳之甲│，於全部或一部不能│
│    │      │        │        │基安非他命交給胡迪│沒收或不宜執行沒收│
│    │      │        │        │中，並向其收取1000│時，追徵其價額。  │
│    │      │        │        │元。              │                  │
├──┼───┼────┼────┼─────────┼─────────┤
│9   │林芋菁│109 年12│高雄市大│吳賢策持用門號0933│吳賢策販賣第二級毒│
│    │      │月7 日18│寮區後庄│078775號行動電話，│品，處有期徒刑伍年│
│    │      │時23分通│國小後門│與林芋菁持用之門號│貳月。扣案如附表三│
│    │      │話後某時│        │0000000000號行動電│編號1 所示物品沒收│
│    │      │許      │        │話聯絡毒品交易事宜│；未扣案販賣毒品所│
│    │      │        │        │後，於左列時、地，│得新臺幣壹仟元沒收│
│    │      │        │        │將左列重量不詳之甲│，於全部或一部不能│
│    │      │        │        │基安非他命交給林芋│沒收或不宜執行沒收│
│    │      │        │        │菁，並向其收取1000│時，追徵其價額。  │
│    │      │        │        │元。              │                  │
├──┼───┼────┼────┼─────────┼─────────┤
│10  │林芋菁│109 年12│高雄市大│吳賢策持用門號0933│吳賢策販賣第二級毒│
│    │      │月18日21│寮區後庄│078775號行動電話，│品，處有期徒刑伍年│
│    │      │時27分通│國小後門│與林芋菁持用之門號│貳月。扣案如附表三│
│    │      │話後某時│        │0000000000號行動電│編號1 所示物品沒收│
│    │      │許      │        │話聯絡毒品交易事宜│；未扣案販賣毒品所│
│    │      │        │        │後，於左列時、地，│得新臺幣壹仟元沒收│
│    │      │        │        │將左列重量不詳之甲│，於全部或一部不能│
│    │      │        │        │基安非他命交給林芋│沒收或不宜執行沒收│
│    │      │        │        │菁，並向其收取1000│時，追徵其價額。  │
│    │      │        │        │元。              │                  │
└──┴───┴────┴────┴─────────┴─────────┘
附表二：
┌──┬───┬────┬────┬─────────┬─────────┐
│編號│購毒者│販賣時間│販賣地點│販賣過程          │     主文         │
├──┼───┼────┼────┼─────────┼─────────┤
│1   │陳睿騰│109 年11│高雄市大│吳賢策持用門號0933│吳賢策共同販賣第二│
│    │      │月21日22│寮區鳳林│078775號行動電話，│級毒品，處有期徒刑│
│    │      │時23分通│四路大寮│與陳睿騰持用之門號│伍年壹月。扣案如附│
│    │      │話後某時│國中旁邊│0000000000號行動電│表三編號1 所示物品│
│    │      │許      │之全聯超│話聯絡毒品交易事宜│沒收；未扣案販賣毒│
│    │      │        │市      │後，吳賢策因故無法│品所得新臺幣伍佰元│
│    │      │        │        │當面與陳睿騰進行交│沒收，於全部或一部│
│    │      │        │        │易，委由斯時之女友│不能沒收或不宜執行│
│    │      │        │        │戴琇盈於左列時間前│沒收時，追徵其價額│
│    │      │        │        │往左列地點，將左列│。                │
│    │      │        │        │重量不詳之甲基安非│戴琇盈共同販賣第二│
│    │      │        │        │他命交給陳睿騰，並│級毒品，處有期徒刑│
│    │      │        │        │收取價金500 元，戴│貳年陸月。        │
│    │      │        │        │琇盈再將所收取價金│                  │
│    │      │        │        │全數交回予吳賢策。│                  │
└──┴───┴────┴────┴─────────┴─────────┘
附表三：
┌──┬────────┬──────────────┐
│編號│名稱            │             備註           │
├──┼────────┼──────────────┤
│1   │門號0000000000號│                            │
│    │之OPPO品牌手機1 │                            │
│    │支（含SIM 卡壹張│                            │
│    │）              │                            │
├──┼────────┼──────────────┤
│2   │甲基安非他命13包│均檢驗有第二級毒品甲基安非他│
│    │（扣押物品目錄表│命成分（參見偵二卷第57、58頁│
│    │編號1 至13；警卷│之鑑定書；）                │
│    │第127 至129 頁參│                            │
│    │照）            │                            │
└──┴────────┴──────────────┘